ACORDAO-COMPLETO-2437209

ACÓRDÃO 11918/2020 ATA 38/2020 - SEGUNDA CÂMARA

VISTOS, relatados e discutidos estes autos que cuidam de ato de concessão de aposentadoria de Zenon Henrique, ex-servidor da Universidade Federal de Santa Catarina, submetido à apreciação do Tribunal de Contas da União para fins de registro.
ACORDAM os Ministros do Tribunal de Contas da União, reunidos em Sessão da Segunda Câmara, diante das razões expostas pelo Relator, com fundamento nos artigos 71, III, da Constituição Federal de 1988; 1º, V, e 39, II, da Lei 8.443/1992; 1º, VIII, 259, II, 260, § 1º, e 262, § 2º, do Regimento Interno/TCU, em:
9.1. com base nos arts. 71, inciso III, da Constituição Federal, 1º, inciso V, e 39, inciso II, da Lei 8.443/1992 e 260, § 1º, do Regimento Interno do Tribunal de Contas da União (TCU) , considerar ilegal e recusar registro ao ato inicial de aposentadoria de Zenon Henrique (***.175.029-20) , número 10795006-04-2015-000189-09;
9.2. com base no Enunciado 106 da Súmula da Jurisprudência do TCU, dispensar a devolução dos valores indevidamente recebidos até a data da ciência da Universidade Federal de Santa Catarina do presente Acórdão;
9.3. determinar à Universidade Federal de Santa Catarina, com base no art. 45 da Lei 8.443/1992 no art. 4º, inciso I, da Resolução TCU 315/2020, que:
9.3.1. faça cessar os pagamentos decorrentes do ato impugnado, comunicando ao TCU, no prazo de quinze dias, as providências adotadas, nos termos dos art. 262, caput, do Regimento Interno do TCU, 8º, caput, da Resolução - TCU 206/2007;
9.3.2. cadastre novo ato, livre da irregularidade apontada, submetendo-o ao TCU no prazo de trinta dias, nos termos dos arts. 262, § 2º, do Regimento Interno do TCU e 19, § 3º, da Instrução Normativa - TCU 78/2018; 
9.3.3. informe ao interessado o teor do presente Acórdão, encaminhando ao TCU, no prazo de trinta dias, comprovante da data de ciência pelo interessado, nos termos do art. 4º, § 3º, da Resolução - TCU 170/2004;
9.4. dar ciência deste Acórdão ao Órgão responsável pela concessão, informando que o teor integral poderá ser obtido no endereço eletrônico www.tcu.gov.br/acordaos;
9.5. restituir os autos à Sefip, para que monitore o cumprimento das determinações constantes do item 9.3 supra, e represente ao TCU em caso de não cumprimento das providências determinadas.

Ato de aposentadoria.

Segunda Câmara

Universidade Federal de Santa Catarina.

3. Interessados/Responsáveis:
3.1. Interessado: Zenon Henrique (***.175.029-20).

13.1. Ministros presentes: Ana Arraes (Presidente), Augusto Nardes, Aroldo Cedraz e Raimundo Carreiro (Relator).
13.2. Ministros-Substitutos presentes: Marcos Bemquerer Costa e André Luís de Carvalho.

RAIMUNDO CARREIRO

Transcrevo a seguir, nos termos do art. 1º, § 3º, inciso I, da Lei nº 8.443/92, a instrução lavrada no âmbito da Secretaria de Fiscalização de Pessoal - Sefip (peça 10) , a qual obteve a concordância do Diretor da unidade (peça 11) e do Ministério Público junto ao TCU (peça 12) .
"INTRODUÇÃO
1.	Trata-se de ato de concessão de aposentadoria de Zenon Henrique, ex-servidor da Universidade Federal de Santa Catarina.
2.	O ato foi submetido, para fim de registro, à apreciação do Tribunal de Contas da União (TCU) , de acordo com o art. 71, inciso III, da Constituição Federal. O cadastramento e a disponibilização ao TCU ocorreram por intermédio do Sistema de Apreciação e Registro de Atos de Admissão e Concessões, na forma dos arts. 2º, caput e incisos I a VI, e 4º, caput, da Instrução Normativa - TCU 78/2018.
EXAME TÉCNICO
Exame das constatações
6.	Em análise do ato objeto destes autos, verifica-se que o interessado foi inativado em 15/6/2015, com proventos integrais, computados mais de 35 anos de tempo de atividade. Incorporou, ainda, 18% a título de adicional por tempo de serviço.
7.	Em consulta ao contracheque à peça 2 e em cotejo com a tabela salarial à peça 5, não se verificar irregularidade nos proventos, exceto em relação ao percebimento de rubrica judicial relativa à Hora-Extra. A rubrica judicial relativa ao percentual de 3,17% não mais é paga ao interessado. Cabe ressaltar que o nível/classe de aposentadoria cadastrado à peça 2 ("D-1-16") atualmente corresponde a "P-32".
8.	No que tange ao percebimento de rubrica judicial trabalhista ("Hora-extra" - código Siape 5582 - vide peça 3) ; embora existisse sentença judicial prolatada em âmbito de reclamação trabalhista, quando o então servidor era vinculado ao regime celetista, que garantiria o pagamento em análise, os efeitos da sentença há muito se exauriram. Explica-se.
Trata-se de vantagem relativa a decisão judicial que concedeu o pagamento de horas suplementares (horas extras) , nos termos do art. 59 do Decreto-Lei 5.452/1943, que aprovou a Consolidação das Leis do Trabalho (CLT) . Trata-se da chamada "hora extra" judicial.
9.	O entendimento do TCU, balizado pela Decisão 100/2002-TCU-Segunda Câmara, relator Ministro Benjamin Zymler, é pacífico no sentido de que a incorporação de horas extras à remuneração do servidor que passou de celetista a estatutário não tem previsão legal.
10.	As reiteradas decisões nesse mesmo sentido culminaram na edição do Enunciado 241 da Súmula da Jurisprudência do TCU:
As vantagens e gratificações incompatíveis com o Regime Jurídico Único, instituído pela Lei nº 8.112, de 11-12-90, não se incorporam aos proventos nem à remuneração de servidor cujo emprego, regido até então pela legislação trabalhista, foi transformado em cargo público por força do art. 243 do citado diploma legal.
11.	As exceções seriam os casos em que houve decisão judicial que garantiu a continuidade do pagamento para garantir a irredutibilidade da remuneração anteriormente recebida anteriormente pelos novos servidores, quando ainda se encontravam sob o regime celetista.
12.	Nesses casos, a parcela deve ser paga na forma de vantagem pessoal nominalmente identificada (VPNI) . Deve, ainda, ser gradualmente compensada, até sua completa absorção, pelos reajustes subsequentes de remuneração (Acórdão 2161/2005-TCU-Plenário, relator Ministro Walton Alencar Rodrigues) . 
13.	O entendimento do TCU é corroborado pelo Supremo Tribunal Federal, conforme se constata na ementa do acórdão prolatado nos autos do Mandado de Segurança 22.455-DF, relator Ministro Néri da Silveira: 
EMENTA: Mandado de segurança contra ato imputado ao Presidente do Tribunal de Contas da União. Ato administrativo que determinou a suspensão de pagamento de horas extras incorporadas aos salários dos impetrantes, por decisão do TCU. 2. Entendimento assente no Tribunal de Contas deflui da aplicação de preceitos atinentes à limitação que as normas administrativas impõem à incidência da legislação trabalhista sobre os servidores públicos regidos pela CLT, à época em que tal situação podia configurar-se. 3. Entendimento no sentido de que não é possível a coexistência das vantagens dos dois regimes funcionais. Ao ensejo da transferência do impetrante para o sistema estatutário, ut Lei nº 8.112/90, há de ter o regime próprio desta Lei, ressalvada, tão só, a irredutibilidade dos salários. 4. Mandado de segurança indeferido.
14.	Assim, para verificar a regularidade da parcela, cabe verificar se os reajustes posteriores da remuneração do interessado foram superiores ao valor da parcela, o que comprova sua absorção. É, portanto, providência desnecessária a realização de diligência para obter cópia da decisão judicial, conforme reconheceu o voto condutor do Acórdão 5352/2009-TCU-Segunda Câmara, relator Ministro Raimundo Carreiro.
15.	Para essa verificação, não é necessário retroagir à data de início do pagamento destacado da parcela. Nos anos 2003 a 2020, inúmeras carreiras foram beneficiadas com reestruturações, criação ou modificação de gratificações que trouxeram aumento significativo de vencimentos. 
16.	Como exemplo, citam-se as Leis 11.355/2006 e 13.325/2016. Comparando às fichas financeiras antes e depois do avento de novas estruturas remuneratórias, só o vencimento passou de R$ 2.566,17 (jan/2005) (peça 4) para R$ 4.343,71 (jun/2020 - peça 2) , sendo que esta diferença de valores seria mais do que suficiente para absorver o valor em discussão (R$ 807,14) .
17.	Assim, é ilegal a continuidade do pagamento da mencionada parcela. 
18.	Cabe observar que não há que se falar em ofensa à coisa julgada, pois "a coisa julgada é limitada pela situação jurídica sob cuja órbita se configurou" (voto condutor do Acórdão 6739/2010-TCU-Primeira Câmara, relator Ministro Walton Alencar Rodrigues) . 	
19.	Vale, aqui, transcrever trecho do voto condutor do Acórdão 1857/2003-TCU-Plenário, relator Ministro Adylson Motta:
Não é demais lembrar que os efeitos da decisão judicial referente a relação jurídica continuativa só perduram enquanto subsistir a situação de fato ou de direito que lhe deu causa, conforme se depreende do disposto no art. 471, inciso I, do Código de Processo Civil. No tema em estudo, o que se pleiteia, em regra, é o pagamento de antecipação salarial aos autores. Ocorre que o reajuste posterior dos vencimentos incorpora o percentual concedido por força da decisão judicial, modificando a situação de fato que deu origem à lide, pois, em tese, elimina o então apontado déficit salarial. Por outro lado, o art. 468 do CPC dispõe que a força de lei inter partes, que caracteriza a sentença, restringe-se aos limites da lide e das questões decididas. Logo, manter o pagamento das parcelas antecipadas após o reajuste da data-base, sem que isso tenha sido expressamente pedido e determinado, é extrapolar os limites da lide.
Em suma, não representa afronta à coisa julgada a decisão posterior deste Tribunal que afaste pagamentos oriundos de sentenças judiciais cujo suporte fático de aplicação já se tenha exaurido e que não tenham determinado explicitamente a incorporação definitiva da parcela concedida (grifo) .
20.	Pela pertinência, transcreve-se, igualmente, trecho do voto condutor do Acórdão 2998/2013-TCU-Segunda Câmara, relator Ministro Benjamin Zymler:
 (...) Não é razoável, pois, que a servidora permaneça recebendo vantagem oriunda de perda ocorrida em estrutura remuneratória de 1995, não mais vigente.
Havendo alteração na situação jurídica com base na qual foi proferida a sentença, afasta-se a incidência da coisa julgada, ex vi do art. 471 do Código de Processo Civil.
21.	Na mesma linha, os acórdãos proferidos pelo Supremo Tribunal Federal nos autos do Recurso Extraordinário 241.884-ES (relator Ministro Sepúlveda Pertence) e do Mandado de Segurança 11.145-DF (relator Ministro João Otávio de Noronha) , cujas ementas se reproduzem a seguir:
Professores do Estado do Espírito Santo: aplicação de lei local que determinara a incorporação ao vencimento-base da gratificação de regência de classe: inexistência de violação às garantias constitucionais do direito adquirido e da irredutibilidade de vencimentos (CF, art. 37, XV) . É firme a jurisprudência do STF no sentido de que a garantia do direito adquirido não impede a modificação para o futuro do regime de vencimentos do servidor público. Assim, e desde que não implique diminuição no quantum percebido pelo servidor, é perfeitamente possível a modificação no critério de cálculo de sua remuneração (RE 241.884-ES) . 
MANDADO DE SEGURANÇA. SERVIDOR PÚBLICO APOSENTADO. LEI N. 10.475/2002. COISA JULGADA. PERCEPÇÃO DOS 26,05% DA URP DE 1989. 1. Não há ofensa à coisa julgada material quando ela é formulada com base em uma determinada situação jurídica que perde vigência ante o advento de nova lei que passa a regulamentar as situações jurídicas já formadas, modificando o status quo anterior. 2. Segurança denegada (MS 11.145-DF) .
22.	Por fim, também nesse sentido se pronunciou o Superior Tribunal de Justiça no Mandado de Segurança 13.721/DF (relatora Ministra Nancy Andrighi) :
Mandado de segurança. Ato coator praticado pelo Conselho da Justiça Federal. Servidores Públicos. Obtenção, mediante ação transitada em julgado em 1993, do reconhecimento do direito à correção monetária de 26,05% sobre sua remuneração mensal (URP) . Posterior aprovação, mediante as Leis nº s 9.421/96, 10.745/02 e 11.416/2006, de Planos de Cargos e Salários, com reestruturação das carreiras do Poder Judiciário. Determinação, pelo CNJ, da absorção paulatina das diferenças de correção monetária, culminando com a equalização dos vencimentos. Alegação de ofensa à coisa julgada. Inexistência.
A coisa julgada que assegura vantagens funcionais se perfectibiliza à vista da lei vigente à data da sentença. Alterada a lei, e fixados novos vencimentos, o funcionário só tem direito a sua irredutibilidade, de modo que, se for o caso, perceberá como vantagem pessoal a parcela suprimida. Precedente. Segurança denegada (grifo) .
23.	A supressão do pagamento destacado da parcela judicial não caracteriza, portanto, desrespeito à coisa julgada, mas, sim, mera equalização dos vencimentos em face de panorama jurídico posterior.
24.	Cabe destacar que os servidores da UFSC há muito recorrem contra o entendimento acima descrito por parte desta Corte de Cortas. Nestes termos, ingressaram judicialmente (PROCEDIMENTO COMUM Nº 2006.72.00.009358-8 - SC) com o fito de garantir a continuidade do pagamento em tela, em virtude desta Corte determinar, para casos específicos, a supressão do pagamento no âmbito de apreciação de mérito em atos de aposentadoria.
25.	Após terem o pedido indeferido no âmbito do juízo de primeira instância (vide relatório Acórdão à peça 7, pg. 2) , lograram ter o pleito atendido pelo juízo ad quem  (TRF 4º Região, quarta turma) , cuja ementa do Acórdão foi vazado nos seguintes termos (peça 7, pg. 1) :
EMENTA
ADMINISTRATIVO. SERVIDOR PÚBLICO. HORAS EXTRAS INCORPORADAS DURANTE O REGIME CELETISTA. LEI Nº 9.784/99 - DECADÊNCIA.
- O prazo estipulado pelo art. 54 da Lei nº 9.784/99 para a Administração revisar os seus atos vai ao encontro de outro princípio basilar do Direito, qual seja, o da segurança jurídica - passado o lapso decadencial, do confronto entre legalidade e segurança jurídica, esta deve prevalecer. Não se verifica incompatibilidade com o texto constitucional.
- No caso, a decisão tomada pelo TCU possui cunho específico, restrita a determinados servidores. Houve apenas uma determinação no sentido de que a Administração da UFSC deveria revisar as situações idênticas dos demais servidores. A Administração começou a notificar servidores que considerava enquadrados na situação delimitada pelo TCU, a partir do ano de 2005.
- Tendo em vista que os servidores percebem a vantagem desde o regime celetista, o termo inicial do prazo decadencial é 01.02.1999. Portanto, passados mais cinco anos, a Administração não pode mais suspender o pagamento das verbas que vinham sendo regularmente recebidas pelos servidores.
26.	Foi interposto recursos as instâncias superiores (STJ e STF) . Em sede de Recurso Especial no Superior Tribunal de Justiça, embora o tal recurso tenha sido provido em favor da União (peça 7, pgs. 13-16) , afastando a decadência administrativa reconhecida pelo TRF. Entretanto, por meio recurso posterior (peça 7, pg. 19-22) , o STJ decidiu negar seguimento ao recurso especial anteriormente provido. O Recurso especial ainda não transitou em julgado, em virtude de Recurso Extraordinário pendente de julgamento no âmbito do STF.
27.	Atualmente, conforme tramitação processual à peça 7, pg. 7, os autos estão sobrestados aguardando o julgamento no STF da Tese de Repercussão Geral n. 445, cujo descrição é a seguinte:
Em atenção aos princípios da segurança jurídica e da confiança legítima, os Tribunais de Contas estão sujeitos ao prazo de 5 anos para o julgamento da legalidade do ato de concessão inicial de aposentadoria, reforma ou pensão, a contar da chegada do processo à respectiva Corte de Contas.
28.	Pela situação exposta, constata-se que a sentença exarada no âmbito do TRF não foi constitutiva de direito. Ou seja, a sentença exarada não analisou a legalidade do pagamento em si, mas determinou a restauração do status quo dos pagamentos, condenando a União a uma obrigação de não fazer, ante a ausência ao atendimento ao devido procedimento legal para alteração do valor dos pagamentos. 
29.	Logo, não houve determinação judicial para que os pagamentos perdurem ad aeternum. 
CONCLUSÃO
30.	Será proposto que o ato seja apreciado pela ilegalidade, em virtude do pagamento irregular de sentença judicial da Hora-Extra, o qual constou no ato. Registre-se ainda que a análise do presente feito observou o regramento inscrito na Resolução TCU 315/2020, e que o ato em comento completará 5 anos de registro no TCU em 04/11/2020.
PROPOSTA DE ENCAMINHAMENTO
31.	Ante o exposto, propõe-se:
a) considerar ilegal e recusar registro ao ato abaixo nominado, com base nos arts. 71, inciso III, da Constituição Federal, 1º, inciso V, e 39, inciso II, da Lei 8.443/1992 e 260, § 1º, do Regimento Interno do Tribunal de Contas da União (TCU) ;
	- ZENON HENRIQUE, CPF XXX.175.029-XX, ato número 10795006-04-2015-000189-09 (inicial) . 
b) dispensar a devolução dos valores indevidamente recebidos até a data da ciência da Universidade Federal de Santa Catarina do Acórdão que vier a ser proferido, com base no Enunciado 106 da Súmula da Jurisprudência do TCU;
c) determinar à Universidade Federal de Santa Catarina, com base no art. 45 da Lei 8.443/1992 no art. 4º, inciso I, da Resolução TCU 315/2020, que:
c.1) faça cessar os pagamentos decorrentes do ato impugnado, comunicando ao TCU, no prazo de quinze dias, as providências adotadas, nos termos dos art. 262, caput, do Regimento Interno do TCU, 8º, caput, da Resolução - TCU 206/2007;
c.2) cadastre novo ato, livre da irregularidade apontada, submetendo-o ao TCU no prazo de trinta dias, nos termos dos arts. 262, § 2º, do Regimento Interno do TCU e 19, § 3º, da Instrução Normativa - TCU 78/2018; 
c.3) informe ao interessado o teor do Acórdão que vier a ser prolatado, encaminhando ao TCU, no prazo de trinta dias, comprovante da data de ciência pelo interessado, nos termos do art. 4º, § 3º, da Resolução - TCU 170/2004, alertando-o de que o efeito suspensivo proveniente de eventual interposição de recurso não o exime da devolução dos valores indevidamente percebidos após a notificação, em caso de não provimento desse recurso."
MANIFESTAÇÃO DO MINITÉRIO PÚBLICO JUNTO AO TCU
	O Ministério Público junto ao TCU, representado pelo Procurador Sérgio Ricardo Costa Caribé, manifestou concordância com a proposta de encaminhamento da Sefip, conforme o Parecer à peça 12, a seguir transcrito.
"Trata-se da apreciação, para fins de registro, de ato de concessão de aposentadoria, emitido pela Universidade Federal de Santa Catarina.
A Secretaria de Fiscalização de Pessoal (Sefip) propõe a ilegalidade do referido ato, em razão do pagamento de rubrica judicial de horas-extras, não absorvida nos termos da jurisprudência deste Tribunal.
De fato, a jurisprudência deste Tribunal é pacífica no sentido de considerar irregular o pagamento de horas-extras decorrentes do regime celetista a servidores vinculados ao regime estatutário. 
Nesse sentido transcreve-se o excerto do voto proferido pelo Ministro Augusto Nardes, ao relatar o Acórdão 216/2012-TCU-Segunda Câmara, que esclarece muito bem a matéria, nos seguintes termos:
8. Esta Corte tem entendido que, após o advento da Lei nº 8.112/1990, instituidora do Regime Jurídico Único, não se admite a transposição dos benefícios e vantagens de natureza trabalhista para o novo regime, no qual os interessados ingressaram por força do art. 243 daquele diploma, conforme o Enunciado 241 da Súmula de Jurisprudência desta Corte:
"As vantagens e gratificações incompatíveis com o Regime Jurídico Único, instituído pela Lei nº 8.112, de 11/12/1990, não se incorporam aos proventos nem à remuneração de servidor cujo emprego, regido até então pela legislação trabalhista, foi transformado em cargo público por força do art. 243 do citado diploma legal".
9. Assim, há de se ressalvar exclusivamente a possibilidade de violação ao princípio da irredutibilidade da remuneração à época da passagem de um para outro regime, orientação que esta Corte também tem prestigiado, de que é exemplo o Acórdão 571/2004-TCU-Segunda Câmara, de cujo voto trago elucidativa passagem:
" (...) o Tribunal tem admitido o pagamento de vantagens decorrentes de decisão judicial, a título de vantagem pessoal nominalmente identificada, após a transposição para o novo regime jurídico, apenas com vistas a evitar a eventual redução de vencimentos, vedada pelo art. 37, XV, da Constituição Federal (Decisão 373/2002-Segunda Câmara, Decisão 441/2002-Segunda Câmara, Acórdão 334/2004-TCU-Primeira Câmara, entre outros) ."
10. Para abrigar essa exceção, o procedimento é tratar a parcela incorporada como vantagem pessoal de caráter variável, sujeita à redução de valor sempre que houver revisão dos vencimentos ou reestruturação da carreira que acarrete a melhoria real da remuneração do beneficiado, até completa encampação de toda a vantagem inicial, o que não ocorreu, conforme dados obtidos no Siape.
Ante o exposto, este membro do Ministério Público de Contas, em consonância com a Unidade Técnica, entende que o ato em análise deve ser considerado ilegal e ter o seu registro negado."
	É o Relatório.

não há

Procurador Sergio Ricardo Costa Caribé.

APOSENTADORIA. PAGAMENTO DE HORAS-EXTRAS INCORPORADAS SOB O REGIME CELETISTA. ENUNCIADO 241 DA SÚMULA DA JURISPRUDÊNCIA DO TCU. ATO IRREGULAR. NEGATIVA DE REGISTRO. DETERMINAÇÕES. CIÊNCIA AOS INTERESSADOS.

APOSENTADORIA (APOS)

Secretaria de Fiscalização de Pessoal (SEFIP).

Inicialmente, registro que atuo nos presentes autos por força de sorteio, conforme termo juntado à peça 1.
2.	Em exame ato de concessão de aposentadoria em favor de Zenon Henrique, ex-servidor da Universidade Federal de Santa Catarina, com proventos integrais, computados mais de 35 anos de tempo de atividade. Incorporou, ainda, 18% a título de adicional por tempo de serviço. 
3.	Conforme visto no Relatório antecedente, a unidade técnica (peça 10) e o Parquet especializado (peça 12) manifestaram-se pela ilegalidade do ato, em virtude percebimento de rubrica judicial relativa à Hora-Extra, paga com base em sentença judicial prolatada em âmbito de reclamação trabalhista, quando o ex-servidor era vinculado ao regime celetista.
4.	Trata-se da chamada "hora extra" judicial, vantagem relativa a decisão judicial que concedeu o pagamento de horas suplementares, nos termos do art. 59 do Decreto-Lei 5.452/1943, que aprovou a Consolidação das Leis do Trabalho (CLT) . 
5.	O Enunciado 241 da Súmula da Jurisprudência do TCU dispõe:
As vantagens e gratificações incompatíveis com o Regime Jurídico Único, instituído pela Lei nº 8.112, de 11-12-90, não se incorporam aos proventos nem à remuneração de servidor cujo emprego, regido até então pela legislação trabalhista, foi transformado em cargo público por força do art. 243 do citado diploma legal.
6.	Figuram como exceções os casos baseados em decisão judicial que garantiu a continuidade do pagamento para evitar a redução da remuneração anteriormente recebida sob o regime celetista. Nesses casos, a parcela deve ser paga na forma de vantagem pessoal nominalmente identificada (VPNI) , que deve ser gradualmente compensada, até sua completa absorção, pelos reajustes subsequentes de remuneração. 
7.	Conforme registrado pela unidade técnica, no período entre 2003 a 2020, inúmeras carreiras foram beneficiadas com reestruturações, criação ou modificação de gratificações que trouxeram aumento significativo de vencimentos. Como exemplo, pode-se citar as Leis 11.355/2006 e 13.325/2016. Comparando às fichas financeiras antes e depois do avento de novas estruturas remuneratórias, só o vencimento passou de R$ 2.566,17 (jan/2005 - peça 4) para R$ 4.343,71 (jun/2020 - peça 2) , sendo que esta diferença de valores seria mais do que suficiente para absorver o valor em discussão (R$ 807,14) .
8.	Portanto, de fato é ilegal a continuidade do pagamento da mencionada parcela. 
9.	Por fim, registro que o ato em análise completará 5 anos de registro no TCU em 04/11/2020.
10.	Ante o exposto, acolho a proposta da Sefip, integralmente ratificada pelo MP/TCU, e voto por que o Tribunal adote a minuta de acórdão que ora submeto à apreciação deste Colegiado.
TCU, Sala das Sessões Ministro Luciano Brandão Alves de Souza, em 27 de outubro de 2020.
RAIMUNDO CARREIRO 
Relator